# 新收入准则：投入法下调整履约进度

提问人：3276 时间：2020-11-11 12:33:10
陈版，您好：
根据新收入准则“企业在采用投入法确定履约进度时，可能需要对已发生的成本进行适当调整的情形有：（ 1 ）已发生的成本并未反映企业履行其履约义务的进度；（ 2 ）已发生的成本与企业履行其履约义务的进度不成比例。”和《企业会计准则详解与实务：条文解读+务实应用+案例讲解》（ 2020 年版）例15-33，具体如下：20×8年 10 月，甲公司与客户签订合同，为客户装修一栋办公楼并安装一部电梯，合同总金额为 100 万元。甲公司预计的合同总成本为 80 万元，其中包括电梯的采购成本 30 万元。 20×8年 12 月，甲公司将电梯运达施工现场并经过客户验收，客户已取得对电梯的控制权，但是根据装修进度，预计到20×9年 2 月才会安装该电梯。截至20×8年 12 月，甲公司累计发生成本 40 万元，其中包括支付给电梯供应商的采购成本 30 万元以及因采购电梯发生的运输和人工等相关成本 5 万元。
假定该装修服务（包括安装电梯）构成单项履约义务，并属于在某一时段内履行的履约义务，甲公司是主要责任人，但不参与电梯的设计和制造；甲公司采用投入法确定履约进度。上述金额均不含增值税。【分析】 若计算履约进度时考虑电梯成本，则已发生的成本和履约进度不成比例，所以计算履约进度时应将电梯成本扣除。 履约进度=（40-30）÷（80-30）×100%=20% 20×8年 12 月应确认的收入=（100-30）×20%+30=44（万元） 已售商品成本=（80-30）×20%+30=40（万元）问题问题 11 ：：上述案例中对未安装已验收设备不确认毛利，是否适用通常情景？对合同中有约定采购服务费或采购计价方式，上述处理是否适用？若总承包合同未明确约定采购计价方式，需要选用上述会计处理？
问题问题 22 ：：已发生的成本与企业履行其履约义务的进度不成比例，那么企业履行其履约义务的进度又是根据什么确定？业务部门评估形象进度？

回答人：chenyiwei
1 、对于此处“调整投入法”的适用，准则应用指南中已经明确指出了其适用条件。对其他建造承包合同，也应采用相同的原则判断是否适用“调整投入法”。
2 、这里主要是指采用产出法衡量履约进度的情况。但在实务中，如果用投入法和产出法衡量同一合同的履约进度差异较大的，则应予以关注，谨慎分析差异原因，必要时进行调整，合理确定履约进度。